臺灣臺南地方法院刑事判決　　　　　　　 94年度易字第815號
公　訴　人　臺灣臺南地方法院檢察署檢察官
被　　　告　甲○○
上列被告因傷害案件，經檢察官提起公訴（94年度偵字第999號）
，本院判決如下：
    主  文
甲○○傷害人之身體，處拘役參拾日，如易科罰金，以參佰元折
算壹日。
    事  實
一、甲○○因認乙○○曾稱其妻蘇貴時為「老查某」，因而心生
    不滿，於民國九十三年七月五日下午四時許，在台南市○區
    ○○街「金華公園」內，見乙○○在該處下棋，遂前去找乙
    ○○理論，並基於傷害之犯意，以拳打腳踹之方式毆打乙○
    ○，造成乙○○受有「頭部外傷併雙頰挫傷、頸部挫傷及下
    唇瘀傷」等傷害。
二、案經乙○○訴由台南市警察局第六分局報請台灣台南地方法
    院檢察署檢察官偵查起訴。
    理  由
一、訊據被告甲○○固坦認確有於前揭時、地，因認告訴人乙○
    ○曾稱其妻蘇貴時為「老查某」，而找告訴人乙○○理論，
    並有手推告訴人幾下，且告訴人確因該次衝突中受有如上傷
    害等事實不諱，惟矢口否認上開傷害犯行，辯稱：當時伊僅
    手推乙○○幾下，並無毆打他，可能因當時很多人過來勸架
    ，於混亂中勸架的人拉扯到乙○○，而造成乙○○受有傷害
    云云。惟查：
  (一)於九十三年七月五日下午四時許，在台南市○區○○街「金
    華公園」內，被告因認告訴人乙○○曾稱其妻蘇貴時為「老
    查某」，而找告訴人乙○○理論，並有手推告訴人幾下，且
    告訴人確因該次衝突中受有「頭部外傷併雙頰挫傷、頸部挫
    傷及下唇瘀傷」等傷害之事實，業據被告於警詢、偵查及本
    院審理時供承不諱，核與證人即告訴人乙○○於警詢及偵查
    時證述之情節大致相符，並有告訴人乙○○之郭綜合醫院九
    十三年七月六日診斷證明書一紙（見警卷第十三頁）附卷可
    稽。是此部分事實，堪信為真實。
  (二)證人即告訴人乙○○於警詢及偵查時證稱：於九十三年七月
    五日下午四時許，被告在「金華公園」內問伊為何對外說他
    老婆是老女人，伊回答不認識她怎麼可能這麼說，但被告不
    相信，就用拳頭打伊頭部及全身，伊倒地後他又用腳踹伊，
    造成伊頭部、頸部等受有傷害等語，且參酌告訴人乙○○之
    上開指述與診斷證明書傷勢之記載，告訴人所述與常情無違
    ，應為真實。復證人即在場之邱文堯於警詢時證述：當時伊
    在與人下棋，「阿成」向乙○○質問說是否講他太太壞話，
    說他忍了很久，隨即就動手毆打乙○○，當時也有很多人在
    旁，把他們支開，打完就離開現場等語（見九十四年度偵字
    第九九九號偵卷第四一、四二頁），並於偵查時結證稱：「
    （九十三年七月五日下午四時許有無在台南市金華公園？）
    有，當時我在該處與人下棋」、「（當時發生何事？）在我
    下棋的附近約二公尺，甲○○在打乙○○」、「（甲○○與
    乙○○你都認識？）我不知甲○○的本名，大家都叫他『阿
    成』，乙○○我們都叫他『薛仔』，本名也不清楚，他們兩
    人平常都在公園活動」、「（乙○○被甲○○打時有無還手
    ？）沒有」、「（旁邊有無人在勸架？）有，原本跟乙○○
    下棋的年青人有出面勸架」、「（有無看到何人先動手？）
    沒有，我看到時，他們已經在打了」、「（尚有何補充？）
    我覺得甲○○很過份」等語（見九十四年度偵字第九九九號
    偵卷第四五、四六頁）。又被告於警詢時陳稱：「我當時有
    推了乙○○一下，我認為這不算毆打他……」等語（見警卷
    第二頁），並於本院審理時辯稱：「……當時我只是推了他
    （乙○○）幾下，我並沒有打他，當時有很多人過來勸架，
    我當時也有踢幾下，但有沒有踢到乙○○我不知道」等語（
    見本院九十四年十月五日準備程序筆錄）；據此，足見被告
    於案發當時確有手推並腳踹告訴人，且經核與告訴人前開指
    述遭毆打之情節大致相符。從而，堪認被告確毆打告訴人，
    並致告訴人受有前開傷勢甚明。是被告所辯上情，顯係事後
    卸責之詞，不足採信。
  (三)綜上所述，被告甲○○於上揭時、地確有以拳打並腳踹之方
    式毆打告訴人乙○○，致告訴人因而受有「頭部外傷併雙頰
    挫傷、頸部挫傷及下唇瘀傷」等傷害至明。從而，本件事證
    明確，被告上開傷害犯行，實堪認定。
二、核被告甲○○所為，係犯刑法第二百七十七條第一項之普通
    傷害罪。爰審酌被告之品行、智識程度，僅因認告訴人曾稱
    其妻為「老查某」，而萌傷害之動機，傷害之手段，造成傷
    害之程度，且事後未能與告訴人達成民事和解，及犯後未坦
    認犯行等一切情狀，量處如主文所示之刑，並諭知易科罰金
    之折算標準，以資懲儆。
據上論斷，應依刑事訴訟法第二百九十九條第一項前段，刑法第
二百七十七條第一項、第四十一條第一項前段，罰金罰鍰提高標
準條例第一條前段、第二條，判決如主文。
本案經檢察官丙○○到庭執行職務
中　　華　　民　　國　　94　　年　　11  　月　　17　　日
　　　　　　　　　刑事第一庭  審判長法　官  沈揚仁
                                    法  官  張婷妮
                                    法  官  洪榮家
以上正本證明與原本無異。
如不服本判決，應於判決送達後10日內，向本院提出上訴狀。
                                    書記官  許悉愛
中　　華　　民　　國　　94　　年　　11  　月　　17　　日
附錄本案論罪科刑法條全文：
刑法第二百七十七條第一項：
傷害人之身體或健康者，處三年以下有期徒刑、拘役或一千元以
下罰金。
